【裁判字號】    97,抗,163
【裁判日期】    970522
【裁判案由】    確認債務清償完畢
【裁判全文】
臺灣臺中地方法院民事裁定  97年度抗字第163號
抗  告  人  甲○○
上列抗告人因與丙○○、乙○○○○間請求返還土地事件，對於
民國97年4月28日本院臺中簡易庭裁定（96年度中簡字第7352號
）提起抗告，本院裁定如下：
    主    文
抗告駁回。
抗告費用新台幣壹仟元由抗告人負擔。
    理    由
一、按訴訟標的之價額，由法院核定。核定訴訟標的之價額，以
    起訴時之交易價額為準；無交易價額者，以原告就訴訟標的
    所有之利益為準。法院因核定訴訟標的之價額，得依職權調
    查證據。第一項之核定，得為抗告，民事訴訟法第77條之1
    定有明文。故關於訴訟標的價額核定之裁定，為得抗告之裁
    定，但關於法院依民事訴訟法第77條之13，以所核定之標的
    價額而計算，所為命補繳（徵收）裁判費之裁定，乃屬訴訟
    進行中所為之裁定，並無得抗告之明文，自屬不得抗告之裁
    定，最高法院著有93年度台抗字第2844、2907號及93年度抗
    國字第9號裁定可資參照。
二、查本件抗告人對丙○○、乙○○○○提起訴訟，雖於96年5
    月1日起訴狀記載其訴訟標的金額為新台幣（下同）155,000
    元（見臺灣彰化地方法院員林簡易庭96年度員補字第39號卷
    ），然其起訴之訴訟標的不明，經本院臺中簡易庭承審法官
    於96年12月25日言詞辯論期日詢問抗告人：「本件是請求確
    認債務清償完畢或是請求今日庭呈書狀之聲請再審？」抗告
    人答稱：「我是請求確認債務清償完畢，另外我還要提起刑
    事的再審」等語，嗣於97年4月17日言詞辯論期日承審法官
    再度詢問抗告人：「詳細的訴之聲明究竟為何？究竟要確認
    本票債權不存在或請求被告返還原告15萬元，或是請求被告
    返還土地？」抗告人答稱：「是請求被告返還土地。土地的
    地號是彰化縣田尾鄉○○○段十張犁小段3之1、3之13 、3
    之14、3之15、16、16之1、17、17之1、17之2土地」等語，
    承審法官復再次確認：「你本案請求之訴之聲明是被告二人
    必須返還上開9筆土地嗎？」，抗告人答稱：是（並簽名確
    認）。本院臺中簡易庭乃依抗告人之聲明，於97年4月28日
    就上開9筆土地核定訴訟標的價額，並依民事訴訟法第77條
    之13規定計算，命抗告人補繳裁判費150,876元，並於裁定
    附記「如對本裁定關於訴訟標的價額核定不符，應於送達後
    10日內向本院提出抗告狀‧‧‧其餘關於命補裁判費部分，
    不得抗告」等語。
三、惟抗告人對上開裁定提起抗告，經核其抗告狀所載內容非對
    於原裁定關於訴訟標的核定部分有所爭執，依前開最高法院
    裁判意旨，其抗告顯然不合法，應依民事訴訟法第436條之1
    第3項、第495條之1、第444條、第95條、第78條，裁定如主
    文。
中    華    民    國    97    年    5     月    22    日
                  民事第二庭    審判長法官  許  秀  芬
                                      法官  林  宗  成
                                      法官  王  邁  揚
正本係照原本作成
不得再抗告
中    華    民    國    97    年    5     月    22    日
                                    書記官


司法院資訊處製作；財團法人民間司法改革基金會備份。
